臺灣桃園地方法院刑事判決
110年度簡上字第337號
公  訴  人  臺灣桃園地方檢察署檢察官 
上  訴  人
即  被  告  馬若愚



上列上訴人即被告因竊盜案件，不服本院民國110年6月10日109 
年度桃簡字第2549號刑事簡易判決（聲請簡易判決處刑案號：10
9年度偵字第24269號），提起上訴，本院管轄之第二審合議庭判
決如下：
    主  文
上訴駁回。
    事  實
一、本案經本院合議庭審理結果，認原審以上訴人即被告馬若愚
    犯竊盜罪，累犯，處有期徒刑4 月，並諭知易科罰金以新臺
    幣1,000 元折算1 日之折算標準，以及諭知沒收（追徵）不
    法所得，經核其認事、用法及量刑均無違法或不當，應予維
    持，爰引用如附件所示第一審刑事簡易判決（含所引用之檢
    察官聲請簡易判決處刑書）所記載之事實、證據及理由。
二、被告上訴意旨略以：伊於上訴審之審理程序中已坦承犯行，
    原審量刑過重，請從輕量刑等語（簡上卷第124頁）。
三、經查：
  ㈠法官於有罪判決如何量處罪刑，為實體法賦予審理法官裁量 
    之刑罰權事項，法官行使此項裁量權，自得依據個案情節，
    參酌刑法第57條所定各款犯罪情狀之規定，於法定刑度內量
    處被告罪刑；除有逾越該罪法定刑或法定要件，或未能符合
    法規範體系及目的，或未遵守一般經驗及論理法則，或顯然
    逾越裁量，或濫用裁量等違法情事之外，自不得任意指摘其
    量刑違法（最高法院80年度台非字第473號判決、75年度台
    上字第7033號判決、72年度台上字第6696號判決、72年度台
    上字第3647號判決意旨可資參照）。
  ㈡原審審理結果，審酌被告正值青壯年，不思己力賺取所需，
    前已有多次竊盜犯行前案紀錄，且甫於民國108 年5 月16日
    執行完畢，僅相隔約2 個月再竊取他人財物，顯然欠缺尊重
    他人財產權之觀念，對社會治安及他人之財產安全均造成危
    害，實有不該，兼衡被告於原審判決前否認犯行，難認有悔
    意，以及其為國中肄業之教育程度，自陳業工、家庭經濟狀
    況貧寒，暨竊取財物之價值等一切情狀，量處有期徒刑4 月
    ，並諭知易科罰金折算標準。經核原審判決認事用法俱無違
    誤，量刑亦已具體斟酌刑法第57條所列事項，復未逾越法定
    刑範圍，或有何顯然失當、濫用權限之情事。
  ㈢被告雖執前詞上訴，惟原審就本案量刑因素妥適審酌如上，
    未見原審此處有裁量逾越或瑕疵，被告以前詞指摘原審量刑
    過重，難認有理由。
四、綜上，原審判決認事用法俱無不當，量刑亦屬妥適，應予維
    持，被告之上訴即無理由，應予駁回。
據上論斷，應依刑事訴訟法第455 條之1 第1 項、第3 項、第36
4 條、第373 條、第368 條，判決如主文。
本案經檢察官王柏淨聲請簡易判決處刑，檢察官林欣怡到庭執行
職務。
中　　華　　民　　國　　111 　年　　1 　　月　　19　　日
                  刑事第四庭  審判長法  官  黃柏嘉
                                    法  官  涂偉俊
                                    法  官  張家豪 
以上正本證明與原本無異。
不得上訴。
                                    書記官  蔡宗豪
中　　華　　民　　國　　111 　年　　1 　　月　　20　　日